# 合伙企业对外投资

提问人：hong910ye 时间：2019-03-20 15:18:26
某合伙企业 A 对外投资，支付 20 万元取得B 公司 1 万股。但是合伙企业 A公司内部规定，本次购买的 1 万股只归属于合伙人甲所有，因此甲又支付了 20 万给合伙企业 A。请教陈版主，合伙企业购买的 1 万股在合伙企业账上如何列示？甲支付给合伙企业的 20 万又如何列示。

回答人：chenyiwei
如果这 1 万股股票对应的股东权利（包括表决权、分红权、处置权等）完全归属于合伙人甲，合伙企业只是代持，则理论上不应确认为合伙企业的资产，而是甲的资产，合伙企业在出资购入股票时应确认一项对甲的债权，后续收到款项作为收回债权处理。